---
title: "trabajo_final"
---

```{r setup, include=FALSE}
knitr::opts_chunk$set(echo = TRUE)
```

# Índice
1. [Componentes del grupo](#names)
2. [Introducción](#introduction)
3. [Datos](#data)
4. [Exploración y preparación de los datos](#first-show)
5. [Segunda exploración](#second-show)
6. [SNA](#sna-show)
6.1 [igraph y gephi](#ig-show)
6.2 [clustering coefficient and transitivity ](#cct-show)
6.3 [neighborhood size ](#ns-show)
6.4 [Extracting subgraphs ](#subgraph-show)
8. [Plan de trabajo](#workplan)
9. [Dificultades](#difficulties)


# Componentes del grupo <a name="names"></a>
- Sergio Redondo Montes
- Carlos Rodríguez González


# Alcance / resumen del trabajo <a name="introduction"></a>
Objetivo:
Con el objetivo de indagar en la interpretación del lenguaje natural, se analizarán diferentes twits, con la finalidad de analizar el complejo idioma español para clasificar el odio.


# Datos <a name="data"></a>

En el siguiente enlace podéis encontrar diferentes datasets a traves del buscador de para datasets de google
https://datasetsearch.research.google.com/search?query=twitter%20spanish&docid=lMO2p37witpZBzb2AAAAAA%3D%3D

Los siguientes enlaces son páginas donde encontrar más datasets, algunos son gratuitos y otros de pago
https://zenodo.org/record/3520150#.X_MH1On0nOQ
http://tass.sepln.org/tass_data/download.php
http://www.sepln.org/


Los datos que vamos a usar despues de mucho buscar para este trabajo van a ser los siguientes:
https://zenodo.org/record/2592149#.X_MHjOn0lQJ

Cómo no hemos conseguido encontrar un buen dataset en español que nos diera twits con mensajes de odio de diferentes tipos y mensajes sin odio, decidimos usar el dataset anterior.
En este dataset podemos encontrar 6.000 twits de derechas e izquierdas en español clasificados por 0 y 1.
Tambien aporta 2 millnes de twits sin clasificar.
....


## Exploración y preparación de los datos <a name="first-show"></a>

```{r}

library(C50)
library(caret)

```

```{r}
datos <- read.csv("./dataset/HateSpeechData.csv")

head(datos)
```

```{r}
datos$V2[1]
```

```{r}
datos$V2 <- sapply(datos$V2,function(row) iconv(row, "latin1", "ASCII", sub=""))

datos$V2[1]
```












